---
title: "Text Analysis of Women's E-Commerce Clothing Reviews"
output:
  html_document:
    df_print: paged
    toc: yes
  html_notebook:
    toc: yes
    toc_float: yes
date: "`r Sys.Date()`"
---


https://www.kaggle.com/nicapotato/womens-ecommerce-clothing-reviews<br>
アパレルECサイトの商品レビューデータから、どのような投稿をすればより多くの"Positive Feedback"を獲得できるのかを分析する。
<br>
"Positive Feedback"とは、投稿したレビューが他のユーザーから「有益である」と判定された時に獲得できる。
<br>
<br>
<br>
<br>

# library

```{r library, results = "hide", message = FALSE}
library(dplyr)
library(tidyverse)
library(tidytext)
library(stringr)
library(ggplot2)
library(tidyr)
library(scales)
library(wordcloud)
library(reshape2)
library(igraph)
library(ggraph)
library(widyr)
library(purrr)
library(psych)
library(MASS)
library(SnowballC)
library(glmmML)
library(topicmodels)
library(ldatuning)
library(rpart)
library(partykit)
library(randomForest)
library(wordcloud)
library(wordcloud2)
library(ggrepel)
library(car)
library(broom)
library(pscl)
library(mpath)
library(webshot)
library(htmlwidgets)
library(DT)
library(htmltools)
library(gridExtra)
library(knitr)
library(devtools)
library(makedummies)
webshot::install_phantomjs()
```


```{r, include = FALSE, cashe = FALSE}
opts_chunk$set(cache = TRUE,
               message = FALSE,
               warning = FALSE)
```

<br>
<br>
<br>

# loading
```{r loading}
a_row <- read.csv("Womens Clothing E-Commerce Reviews.csv", 
                  stringsAsFactors = FALSE, sep = ",")

b_data <- a_row %>% 
  rename(no = X,
         item_id = Clothing.ID,
         age = Age,
         title = Title,
         review = Review.Text,
         rate = Rating,
         recommend = Recommended.IND,
         feedback = Positive.Feedback.Count,
         division = Division.Name,
         department = Department.Name,
         class = Class.Name)

b_data$no <- as.factor(b_data$no)
b_data$item_id <- as.factor(b_data$item_id)
```
<br>
<br>
<br>


# overall
```{r, message = FALSE}
b_data %>% 
  head(2) %>% 
  DT::datatable()
```
<br>
<br>

```{r str}
str(b_data)
```

```{r summary}
summary(b_data %>% dplyr::select(-c(no, item_id)))
```

```{r, include = FALSE}
apply(b_data, 2, table) %>% head()
```
<br>
item_idの分布を確認する。
```{r}
b_data %>% 
  count(item_id) %>% 
  ggplot(aes(x = n)) +
  geom_histogram()
```
1つしかないものが多い。<br>
100以上のもののみ抽出し、説明変数に入れても良いが、今回はこの後item_idそのものを除外する。


<br>
<br>

最も多く出現したitem_idを抽出。
```{r}
b_data %>% 
  semi_join(b_data %>% 
              count(item_id) %>% 
              top_n(1, n), by = "item_id") %>%
  summarise(item_id = first(item_id),
            rate_avg = mean(rate),
            recommend_avg = mean(recommend),
            feedback_avg = mean(feedback))
  
```
 
 
<br>
<br>
<br>

# processing

<br>

### unique check
ひとつのitem_idに対して複数のdivision,department,classが振られていないか確認する。  
最初にカテゴリーの内容確認。
```{r category names}
b_data %>% 
  dplyr::select(class) %>% 
  unique() %>% 
  filter(class != "") %>% 
  mutate(row_num = row_number()) %>% 
  left_join(b_data %>% 
              dplyr::select(department) %>% 
              unique() %>% 
              filter(department != "") %>% 
              mutate(row_num = row_number()),
            by = "row_num") %>% 
  left_join(b_data %>% 
              dplyr::select(division) %>% 
              unique() %>% 
              filter(division != "") %>% 
              mutate(row_num = row_number()),
            by = "row_num") %>% 
  dplyr::select(-row_num) %>% 
    arrange(division, department, class) %>% 
  mutate_all(funs(replace(., is.na(.), ""))) %>% 
  dplyr::select(division, department, class) %>% 
  datatable(class = "cell-border stripe", rownames = FALSE, options = list(pageLength = 20))

```


```{r category unique}
n_distinct(b_data$item_id)
n_distinct(b_data$item_id, b_data$division)
n_distinct(b_data$item_id, b_data$department)
n_distinct(b_data$item_id, b_data$class)
```
division,classを加えるとユニークにならない。

<br>
```{r category, include = FALSE}
b_data %>% 
  count(item_id, division, department, class) %>% 
  count(item_id) %>% 
  filter(nn > 1) %>% head()
```

<br>
classがユニークになっていないitem_idを確認する。
```{r class}
b_data %>% 
  count(item_id, class) %>% 
  count(item_id) %>% 
  filter(nn > 1) %>% 
  head() %>% 
  data.frame()
```


```{r item_id1119}
b_data %>% 
  filter(item_id == 1119) %>%
  dplyr::select(item_id, division, department, class) %>% 
  head()
```

<br>
原因は不明。ユニークになっているdepartmentのみを使用し、divisionとclassは削除。
```{r only department}
b_data <- b_data %>% 
  dplyr::select(-division, -class)
```


<br>
<br>
<br>

# missing values
<br>
NAの数を確認。
```{r count na}
b_data %>% 
  sapply(is.na) %>% 
  colSums()
```

<br>
空欄の数を確認。
```{r count blank}
b_data %>% 
  sapply(function(x){
    x == ""
  }) %>% 
  colSums()
```

<br>
titleが空欄の影響。
```{r title blank}
b_data %>% 
  group_by(title == "") %>% 
  summarise(mean_fb = mean(feedback),
            median_fb = median(feedback))
```



```{r title blank histo, warning = FALSE}
b_data %>%
  mutate(title_blank = ifelse(title == "", "blank", "filled")) %>%
  group_by(title_blank) %>% 
  mutate(title_blank_n = n()) %>% 
  ungroup() %>% 
  count(feedback, title_blank_n, title_blank) %>% 
  mutate(ratio = n / title_blank_n) %>% 
  ggplot(aes(x = feedback, y = ratio, fill = title_blank)) +
  geom_col(position = "dodge", alpha = 0.7, width = 1) +
  xlim(-1, 20)
```

<br>
reviewの空欄。
```{r blank in blank, warning = FALSE}
b_data %>%
  mutate(review_blank = ifelse(review == "", "blank", "filled")) %>%
  group_by(review_blank) %>% 
  mutate(review_blank_n = n()) %>% 
  ungroup() %>% 
  count(feedback, review_blank_n, review_blank) %>% 
  mutate(ratio = n / review_blank_n) %>% 
  dplyr::select(feedback, ratio, review_blank) %>% 
  ggplot(aes(x = feedback, y = ratio, fill = review_blank)) +
  geom_col(position = "dodge", alpha = 0.7, width = 1) +
  xlim(-1, 20)
```
reviewが空欄の場合、feedbackが付かないので除外する。
<br>

```{r count blank in review}
b_data %>% 
  filter(review == "") %>% 
  count(feedback)
```


```{r exclude blank in review}
b_data <- b_data %>% 
  filter(review != "")
```


```{r count blank again}
b_data %>% 
  sapply(function(b_data){
    b_data == ""
  }) %>% 
  colSums()
```

<br>
departmentの空欄について確認する。
```{r}
b_data %>% 
  filter(department == "")
```

<br>
item_idでdepartmentを特定できないか検証。
```{r}
b_data %>% 
  semi_join(b_data %>% 
              filter(department == ""),
            by = "item_id") %>% 
  dplyr::select(item_id, department) %>% 
  filter(department != "")
```
departmentが空欄のitem_idは、全てdepartmentが空欄であるので、特定はできない。


<br>
departmentの空欄は"blank"を代入。
```{r}
b_data$department[b_data$department == ""] <- "blank"
```

```{r}
b_data %>% 
  sapply(function(b_data){
    b_data == ""
  }) %>% 
  colSums()
```
<br>

```{r}
b_data %>% 
  str()
```


<br>
<br>
<br>

# correlation

```{r}
cor(b_data[, which(sapply(b_data, is.integer))],
    use = "pairwise.complete.obs")
```

```{r}
pairs.panels(b_data[, which(sapply(b_data, is.integer))],
             lm = TRUE, ellipses = FALSE, stars = TRUE, density = FALSE)
```
多重共線性を考慮するとrecommendを除外するべきか？<br>
feedbackとの間に線形関係は見られない。<br>
線形回帰は難しいか。

<br>
<br>
<br>


# target variable
```{r}
b_data %>% 
  count(feedback) %>% 
  ggplot(aes(x = feedback, y = n)) +
  geom_col(width = 1)
```
<br>
<br>
feedback40以下に絞る。
```{r, warning = FALSE}
b_data %>% 
  count(feedback) %>% 
  ggplot(aes(x = feedback, y = n)) +
  geom_col(width = 1) +
  xlim(-1, 40)
```

```{r}
describe(b_data$feedback)
```
* 非負
* 離散値
* 上限無し
* 平均 < 分散<br>
→負の二項分布？