---
title: "Text Analysis of Women's E-Commerce Clothing Reviews"
output:
  html_document:
    df_print: paged
    toc: yes
  html_notebook:
    toc: yes
    toc_float: yes
date: "`r Sys.Date()`"
---



<br>
<br>
<br>

# sentiment

<br>
感情辞書の中身を確認。
```{r}
bind_cols(get_sentiments("afinn") %>% head(10) %>% dplyr::rename(word_afinn = word,
                                                               score_afinn = score),
          get_sentiments("bing") %>% head(10) %>% dplyr::rename(word_bing = word,
                                                              sent_bing = sentiment),
          get_sentiments("nrc") %>% head(10) %>% dplyr::rename(word_nrc = word,
                                                             sent_nrc = sentiment)) %>% 
  DT::datatable(rownames = FALSE)
```



<br>
各辞書を今回のデータに紐付けた場合の上位。
```{r, message = FALSE}
bind_rows(c_token %>% 
            inner_join(get_sentiments("afinn"), by = "word") %>% 
            mutate(sentiment = case_when(score > 0 ~ "positive",
                                         score < 0 ~ "negative"),
                   method = "afinn") %>% 
            filter(!is.na(sentiment)),
          c_token %>% 
            inner_join(get_sentiments("bing"), by = "word") %>% 
            mutate(method = "bing"),
          c_token %>% 
            inner_join(get_sentiments("nrc"), by = "word") %>% 
            filter(sentiment %in% c("positive", "negative")) %>% 
            mutate(method = "nrc")
) %>% 
  count(word, sentiment, method) %>% 
  group_by(sentiment, method) %>% 
  top_n(5) %>% 
  ungroup() %>%
  mutate(word = reorder(word, n)) %>% 
  ggplot(aes(word, n, fill = sentiment)) +
  geom_col(show.legend = FALSE) +
  facet_wrap(sentiment ~ method, scales = "free") +
  coord_flip()
```

各辞書を今回のデータに紐付けた場合のposinegaの単語数比較。
```{r, warning = FALSE}
bind_rows(c_token %>% 
            left_join(get_sentiments("afinn"), by = "word") %>% 
            group_by(no) %>% 
            summarise(score = sum(score, na.rm = TRUE)) %>% 
            mutate(method = "afinn"),
          c_token %>% 
            left_join(get_sentiments("bing"), by = "word") %>% 
            count(no, sentiment) %>%
            mutate(n = case_when(sentiment == "positive" ~ n,
                                 sentiment == "negative" ~ -n)) %>% 
            group_by(no) %>%
            summarise(score = sum(n, na.rm = TRUE)) %>% 
            mutate(method = "bing"),
          c_token %>% 
            left_join(get_sentiments("nrc") %>% 
                        filter(sentiment %in% c("positive", "negative")),
                      by = "word") %>% 
            count(no, sentiment) %>%
            mutate(n = case_when(sentiment == "positive" ~ n,
                                 sentiment == "negative" ~ -n)) %>% 
            group_by(no) %>%
            summarise(score = sum(n, na.rm = TRUE)) %>% 
            mutate(method = "nrc")
) %>% 
  mutate(score_colour = case_when(score < 0 ~ "a",
                                  score == 0 ~ "b",
                                  score > 0 ~ "c")) %>% 
  ggplot(aes(x = score, fill = method)) + # , fill = score_colour
  #  geom_histogram(binwidth = 1, show.legend = FALSE) +
  stat_density(bw = 1) +
  facet_wrap( ~ method, scales = "free") +
  geom_vline(xintercept = 0) +
  scale_y_continuous(labels = percent_format())
```


```{r}
bind_rows(
get_sentiments("afinn") %>% 
  count() %>% 
  mutate(method = "afinn"),
get_sentiments("bing") %>% 
  count() %>% 
  mutate(method = "bing"),
get_sentiments("nrc") %>% 
  filter(sentiment %in% c("positive", "negative"))%>%
  count() %>% 
  mutate(method = "nrc")
) %>% 
  dplyr::select(method, n) 
```


<br>
感情辞書afinnの中身を確認。
```{r}
c_token %>% 
  inner_join(get_sentiments("afinn"), by = "word") %>% 
  count(word, score) %>% 
  group_by(score) %>% 
  top_n(5, n) %>% 
  ungroup() %>% 
  mutate(word = reorder(word, n)) %>% 
  ggplot(aes(word, n, fill = score)) +
  geom_col(show.legend = FALSE) +
  facet_wrap( ~ score, scales = "free", ncol = 3) +
  coord_flip()
```
<br>

今回は感情の項目がposinegaのみと、単純なbingを使用する。
```{r}
c_token <- c_token %>% 
  left_join(get_sentiments("bing"), by = "word")
```

<br>

bingを適用してみて、posinegaの数が多いものを確認。
```{r}
c_token %>% 
  filter(!is.na(sentiment)) %>% 
  count(word, sentiment) %>% 
  group_by(sentiment) %>% 
  top_n(10, n) %>% 
  ungroup() %>%
  mutate(word = reorder(word, n)) %>% 
  ggplot(aes(x = word, y = n, fill = sentiment)) +
  geom_col(show.legend = FALSE) +
  coord_flip() +
  facet_wrap(~ sentiment, scales = "free")
```
<br>
不適切な単語を除外する。
```{r, message = FALSE}
d_typical_sent <- b_data %>% 
  dplyr::select(no, review) %>% 
  unnest_tokens(review, review, token = "regex", pattern = "\\.") %>% 
  filter(str_detect(review, c("fall", "worn", "flare", "top", "bust", "tank", "hang", "dark")))
```

```{r include = FALSE}
# d_typical_sent %>%
#   filter(str_detect(review, "work")) %>% head(
# fall means season
# worn means past of wear
# flare
# top means outer wear not the best
# bust means chest not break
# tank means tank top not being drunk
# hang doesn't mean hanging oneself
# dark means colour
```


```{r}
c_token <- c_token %>% 
  mutate(sentiment = if_else(word %in% c("fall", "worn", "flare", "top", "bust", "tank", "hang", "dark"), as.character(NA), sentiment))
```

<br>
除外後に再度感情の上位を確認。
```{r}
c_token %>% 
  filter(!is.na(sentiment)) %>% 
  count(word, sentiment) %>% 
  group_by(sentiment) %>% 
  top_n(10, n) %>% 
  ungroup() %>%
  mutate(word = reorder(word, n)) %>% 
  ggplot(aes(x = word, y = n, fill = sentiment)) +
  geom_col(show.legend = FALSE) +
  coord_flip() +
  facet_wrap(~ sentiment, scales = "free")
```


<br>

## negation

否定語の影響を考慮する。
```{r}
e_negation <- b_data %>%
  dplyr::select(no, review) %>% 
  unnest_tokens(bigrams, review, token = "ngrams", n = 2) %>% 
  separate(bigrams, c("word1", "word2"), sep = " ") %>% 
  mutate(word1 = wordStem(word1, language = "en"),
         word2 = wordStem(word2, language = "en")) %>% 
  filter((word1 %in% c("no", "not", "never", "without")) |
           str_detect(word1, "n't")) %>% 
  inner_join(get_sentiments("bing"), by = c("word2" = "word")) %>% 
  filter(!word2 %in% c("fall", "worn", "flare", "top", "bust", "tank", "hang", "dark"))
```
```{r}
e_negation %>% 
  count(word1, sort = TRUE) %>% 
  head(10) %>% 
  DT::datatable(rownames = FALSE)
```
```{r}
e_negation %>% 
  count(word2, sort = TRUE) %>% 
  head(10)
```
<br>
否定語の後に使われている単語ランキング。
```{r}
e_negation %>% 
  count(word2, sentiment) %>% 
  top_n(20, n) %>% 
  mutate(word = reorder(word2, n)) %>% 
  ggplot(aes(x = word, y = n, fill = sentiment)) +
  geom_col(show.legend = FALSE) +
  coord_flip() +
  facet_wrap(~ sentiment, scales = "free")
```
<br>
否定語の直後に出現している単語の感情スコアの正負を逆転して再計算する。
```{r}
f_negation_smr <- e_negation %>% 
  count(no, sentiment) %>% 
  spread(key = sentiment, value = n, fill = 0) %>% 
  dplyr::rename(positive_inv = positive,
                negative_inv = negative)
```

```{r}
g_sent_smr <- c_token %>% 
  count(no, feedback, rate, sentiment) %>% 
  spread(key = sentiment, value = n, fill = 0) %>% 
  dplyr::rename(neutral = "<NA>") %>% 
  left_join(f_negation_smr, by = "no") %>% 
  #  mutate_all(funs(if_else(is.na(.), as.integer(0), as.integer(.)))) %>% 
  mutate_all(funs(replace(., is.na(.), 0))) %>% 
  mutate(posi_total = positive - positive_inv + negative_inv,
         nega_total = negative - negative_inv + positive_inv,
         sent_total = posi_total - nega_total) 
```
<br>
否定語を考慮した後の感情スコア分布。
```{r}
g_sent_smr %>% 
  mutate(sent_colour = case_when(
    sent_total < 0 ~ "a",
    sent_total == 0 ~ "b",
    sent_total > 0 ~ "c"
  )) %>% 
  ggplot(aes(x = sent_total, fill = sent_colour)) +
  geom_histogram(show.legend = FALSE, binwidth = 1)
```
<br>
最も多くpositive wordが使われているreview。
```{r}
b_data %>% 
  inner_join(g_sent_smr %>% 
               top_n(1, sent_total) %>% 
               mutate(no = as.factor(no)),
             by = "no") %>% 
  dplyr::select(review, sent_total)
```
<br>
最もnegative。
```{r}
b_data %>% 
  inner_join(g_sent_smr %>% 
               top_n(-1, sent_total) %>% 
               mutate(no = as.factor(no)),
             by = "no") %>% 
  dplyr::select(review, sent_total) %>% 
  DT::datatable(class = "cell-border stripe", rownames = FALSE, options = list(pageLength = 1))
```
<br>
どの単語がnegativeなのか分からないので、確認。
```{r}
c_token %>% 
  inner_join(g_sent_smr %>% 
               top_n(1, desc(sent_total)),
             by = "no") %>% 
  filter(!is.na(sentiment)) %>% 
  dplyr::select(no, word, sentiment) %>% 
  DT::datatable(class = "cell-border stripe", rownames = FALSE, options = list(pageLength = 7))
```
embroidery:かぎ裂き<br>
snag:かぎ裂きを作る<br>
<br>
<br>
feedbackとsentimentの線形関係を確認。
```{r}
g_sent_smr %>% 
  ggplot(aes(sent_total, feedback)) +
  geom_point() +
  #geom_abline(colour = "red")
  geom_smooth(method = "lm", colour = "red")
```


```{r}
cor(g_sent_smr$feedback, g_sent_smr$sent_total)
```
<br>
絶対値であれば相関が強く出るか、確認。
```{r}
g_sent_smr %>% 
  ggplot(aes(abs(sent_total), feedback)) +
  geom_point() +
  #geom_abline(colour = "red")
  geom_smooth(method = "lm", colour = "red")
```

```{r}
cor(g_sent_smr$feedback, abs(g_sent_smr$sent_total))
```
絶対値の方が相関は強く出た。しかし、今回はモデルには使用していない。
<br>
<br>
rateとsent_totalの関係確認。
```{r}
g_sent_smr %>% 
  ggplot(aes(as.factor(rate), sent_total)) +
  geom_boxplot() +
  geom_abline(colour = "red") +
  labs(x = "rate")
```

```{r}
cor(g_sent_smr$rate, g_sent_smr$sent_total)
```

```{r}
h_data_for_analysis <- b_data %>% 
  left_join(g_sent_smr %>% 
              dplyr::select(no, posi_total, nega_total, sent_total),
            by = "no") %>% 
  dplyr::select(-c(item_id, review)) %>% 
  mutate(title = if_else(title == "", 0, 1),
         department = as.factor(department),
         recommend = as.factor(recommend)) %>% 
  dplyr::rename(title_filled = title) %>% 
  inner_join(c_token %>% 
               count(no) %>% 
               dplyr::rename(word_cnt = n),
             by = "no")
```

<br>
posinegaを比率に変換し、feedbackとの線形関係を確認。
```{r}
h_data_for_analysis %>% 
  mutate(posi_ratio = posi_total / word_cnt,
         nega_ratio = nega_total / word_cnt) %>% 
  gather(key = sent, value = ratio, posi_ratio, nega_ratio) %>% 
  ggplot(aes(ratio, feedback, fill = sent)) +
  geom_point(show.legend = FALSE) +
  stat_smooth(aes(group = sent, colour = sent), method = "lm", se = FALSE, fullrange = TRUE, show.legend = FALSE) +
  facet_wrap( ~ sent, scales = "free")
```
