---
title: "Text Analysis of Women's E-Commerce Clothing Reviews"
output:
  html_document:
    df_print: paged
    toc: yes
  html_notebook:
    toc: yes
    toc_float: yes
date: "`r Sys.Date()`"
---



<br>
<br>
<br>



# topic modeling

```{r, warning = FALSE}
i_dtm <- c_token %>% 
  filter(!str_detect(word, "\\d")) %>% 
  anti_join(stop_words, by = "word") %>% 
  mutate(no = as.factor(no)) %>% 
  count(no, word) %>%
  cast_dtm(no, word, n)
```

```{r}
j_for_topic <- i_dtm[apply(i_dtm, 1, sum) > 0, ]
```
<br>
適切なトピック数を推定。
```{r}
# system.time(k_topic_number <- FindTopicsNumber(
#   j_for_topic,
#   topics = seq(from = 2, to = 10, by = 1),
#   metrics = c("Griffiths2004", "CaoJuan2009", "Arun2010", "Deveaud2014"),
#   method = "Gibbs",
#   control = list(seed = 2018),
#   mc.cores = 2L,
#   verbose = TRUE
# ))
```
user|system|elapsed 
----|------|--------
1.905|1.388|551.116


```{r, include = FALSE}
#write_csv(k_topic_number, "k_topic_number.csv")
k_topic_number <- read_csv("k_topic_number.csv")
```

<br>
```{r}
FindTopicsNumber_plot(k_topic_number)
```
Griffiths2004……周辺尤度<br>
CaoJuan2009……cos類似度<br>
Arun2010……距離?<br>
Deveaud2014……KLダイバージェンス

<br>
<br>
解釈性も考慮し、トピック数は4で進める。
<br>
```{r}
l_lda <- LDA(j_for_topic, k = 4, control = list(seed = 2018))
```

<br>
γ値によってトピックによる分類度合いを確認。<br>
γ値とは文書の構成単語の何割がそのトピックから発生したかを示す（？）
```{r}
m_gamma <- l_lda %>% 
  tidy(matrix = "gamma") %>% 
  mutate(document = factor(document, levels = unique(c_token$no)))
```



```{r, warning = FALSE, message = FALSE}
m_gamma %>% 
  ggplot(aes(gamma)) +
  geom_histogram() +
  scale_y_log10() +
  labs(x = expression(gamma))
```
あまり分類されていない。
<br>

```{r, warning = FALSE, message = FALSE}
m_gamma %>% 
  ggplot(aes(gamma, fill = factor(topic))) +
  geom_histogram() +
  facet_wrap( ~ topic) +
  scale_y_log10() +
  labs(x = expression(gamma))
```

<br>

どの基準で別れたのか決定木で確認。
```{r, warning = FALSE}
n_for_tree <- h_data_for_analysis %>% 
  left_join(m_gamma %>% 
              group_by(document) %>% 
              top_n(1, gamma) %>% 
              ungroup(),
            by = c("no" = "document")) %>% 
  dplyr::select(-gamma, -no) %>% 
  mutate(topic = factor(topic))
```

```{r, fig.width = 17, fig.height = 7}
o_tree_res <- rpart(topic ~ ., data = n_for_tree,
                    method = "class", cp = 0.005)
plot(as.party(o_tree_res))
```
departmentによる分岐が強い？
<br>
department別にγ値を確認。
```{r, warning = FALSE}
m_gamma %>% 
  left_join(h_data_for_analysis, by = c("document" = "no")) %>% 
  mutate(department = reorder(department, gamma * topic)) %>% 
  ggplot(aes(factor(topic), gamma)) +
  geom_boxplot() +
  facet_wrap( ~ department, nrow = 2) +
  labs(x = "topic number", y = expression(gamma))
```
あまり分かれていない。
<br>
```{r}
p_beta <- l_lda %>% 
  tidy(matrix = "beta")
```

<br>

各トピックのβ値上位20単語。<br>
β値とは単語分布のパラメータ（？）<br>
トピックの解釈を試みる。
```{r}
p_beta %>% 
  anti_join(stop_words, by = c("term" = "word")) %>% 
  group_by(topic) %>% 
  top_n(15, beta) %>% 
  ungroup() %>% 
  group_by(topic, term) %>% 
  arrange(desc(beta)) %>% 
  ungroup() %>% 
  mutate(term = reorder(str_c(term, topic, sep = "__"), beta)) %>%
  ggplot(aes(term, beta, fill = factor(topic))) +
  geom_col(show.legend = FALSE) +
  facet_wrap( ~ topic, scales = "free") +
  coord_flip() +
  scale_x_discrete(labels = function(x){
    gsub("__.+$", "", x)
  }) +
  labs(x = NULL, y = expression(beta))
```

<br>

stop_wordsを除外した上で、各トピックβ値上位20単語のβ値を比較し、トピックの解釈を行う。
```{r}
p_beta %>% 
  anti_join(stop_words, by = c("term" = "word")) %>% 
  semi_join(p_beta %>% 
              anti_join(stop_words, by = c("term" = "word")) %>% 
              group_by(topic) %>% 
              top_n(10, beta) %>% 
              ungroup(), by = "term") %>% 
  group_by(topic) %>% 
  mutate(term = reorder(term, desc(beta))) %>% 
  ggplot(aes(x = factor(topic), y = beta)) +
  geom_bar(stat = "identity", show.legend = FALSE, aes(fill = topic)) +
  facet_wrap( ~ term, nrow = 2) +
  labs(x = "topic", y = expression(beta))
```

<br>

解釈の難しい1,4のみ抽出して比較。
```{r}
p_beta %>% 
  anti_join(stop_words, by = c("term" = "word")) %>% 
  semi_join(p_beta %>% 
              anti_join(stop_words, by = c("term" = "word")) %>% 
              group_by(topic) %>% 
              top_n(10, beta) %>% 
              ungroup(), by = "term") %>% 
  group_by(topic) %>% 
  mutate(term = reorder(term, desc(beta))) %>% 
  filter(topic %in% c("1", "4")) %>% 
  ggplot(aes(x = factor(topic), y = beta)) +
  geom_bar(stat = "identity", show.legend = FALSE, aes(fill = topic)) +
  facet_wrap( ~ term, nrow = 2) +
  labs(x = "topic", y = expression(beta))
```
topic1--trialの値が高い。<br>
topic2--top,skirt,sweaterとnegativeな単語の値が高い。<br>
topic3--onlineとsizeの値が高い。<br>
topic4--dressとpositiveな単語の値が高い。<br>

<br>

以下、解釈がずれていないか確認を行う。
```{r, warning = FALSE}
q_topic_data <- b_data %>% 
  inner_join(m_gamma %>% 
               group_by(document) %>% 
               top_n(1, gamma) %>% 
               ungroup(), by = c("no" = "document")) %>% 
  mutate(topic = topic %>% factor()) %>% 
  filter(!is.na(topic))
```

<br>

トピックごとのデータ概観。
```{r, include = FALSE}
by(q_topic_data %>% 
     dplyr::select(age, rate, recommend, feedback), 
   list(a = q_topic_data$topic %>% factor()), describe)
```

```{r}
q_topic_data %>% 
  group_by(topic) %>% 
  summarise(age_avg = mean(age) %>% round(2),
            rate_avg = mean(rate) %>% round(2),
            feedback_avg = mean(feedback) %>% round(2)) %>% 
  DT::datatable(rownames = FALSE)
```


<br>

love, veri, perfectの単語のβ値が高かったtopic1,4はrateが高い？
```{r}
q_topic_data %>% 
  group_by(topic) %>% 
  summarise(rate_avg = mean(rate, na.rm = TRUE),
            rate_std = sd(rate, na.rm = TRUE))
```
若干だが平均が高く出ている。

<br>

dressのβ値が高いtopic4はdepartmentがdressの割合が高いか？
```{r}
q_topic_data %>% 
  count(topic, department) %>% 
  group_by(topic) %>% 
  mutate(ratio = n / sum(n),
         department = reorder(department, ratio)) %>% 
  ungroup() %>% 
  ggplot(aes(x = topic, y = ratio, fill = department)) +
  geom_bar(stat = "identity", position = "fill") +
  scale_y_continuous(labels = percent) +
  geom_text_repel(aes(label = percent(ratio)), position = position_stack(vjust = 0.5), point.padding = 0, segment.size = 0)
```
高く出ている。

<br>

sizeの値が高いtopic3は、数字が多いか？
```{r, warning = FALSE}
c_token %>% 
  inner_join(m_gamma %>% 
               group_by(document) %>% 
               top_n(1, gamma) %>% 
               ungroup(), by = c("no" = "document")) %>% 
  mutate(digit_bool = str_detect(word, "\\d")) %>%
  group_by(topic) %>%
  mutate(word_cnt = n()) %>%
  ungroup() %>%
  group_by(topic) %>% 
  summarise(digit_cnt = sum(digit_bool, na.rm = TRUE),
            digit_ratio = sum(digit_bool, na.rm = TRUE) / first(word_cnt)) %>% 
  DT::datatable(rownames = FALSE)
```
若干高い。topic4も高く出ている。

<br>

tf_idfによるトピック解釈.

```{r, warning = FALSE}
c_token %>% 
  filter(!str_detect(word, "\\d")) %>% 
  left_join(m_gamma %>% 
              group_by(document) %>% 
              top_n(1, gamma) %>% 
              ungroup(), by = c("no" = "document")) %>%
  count(topic, word) %>% 
  filter(n >= 30) %>% 
  bind_tf_idf(word, topic, n) %>% 
  group_by(topic) %>% 
  top_n(10, tf_idf) %>% 
  ungroup() %>% 
  mutate(word = reorder(str_c(word, topic, sep = "__"), tf_idf)) %>% 
  ggplot(aes(word, tf_idf, fill = factor(topic))) +
  geom_col(show.legend = FALSE) +
  facet_wrap( ~ topic, scales = "free") +
  coord_flip() +
  scale_x_discrete(labels = function(x){
    gsub("__.+$", "", x)
  })
```
tf_idfによるは解釈が困難。