---
title: "Text Analysis of Women's E-Commerce Clothing Reviews"
output:
  html_document:
    df_print: paged
    toc: yes
  html_notebook:
    toc: yes
    toc_float: yes
date: "`r Sys.Date()`"
---



<br>
<br>
<br>

# modeling

<br>
モデリング用のデータを作成。<br>
posinegaのratioなど。
```{r, warning = FALSE, message = FALSE}
h_data_for_analysis <- h_data_for_analysis %>%
  left_join(m_gamma %>%
              mutate(topic = str_c("topic_", topic)) %>%
              spread(key = topic, value = gamma, fill = 0),
            by = c("no" = "document"))

t_data_for_modeling <- h_data_for_analysis %>% 
  mutate(posi_ratio = posi_total / word_cnt,
         nega_ratio = nega_total / word_cnt) %>% 
  dplyr::select(-c("no", "posi_total", "nega_total", "sent_total", "topic_4")) %>% 
  mutate(department = department %>% as.factor()) %>% 
  makedummies() %>% 
  filter(complete.cases(.) == TRUE)
```

<br>

平均と標準偏差を確認。
```{r}
u_mean <- mean(t_data_for_modeling$feedback, na.rm = TRUE)
v_var <- var(t_data_for_modeling$feedback, na.rm = TRUE)
cat("mean", u_mean, "\nvar", v_var)
```

<br>

得られた数値を元に分布を描画。
```{r}
t_data_for_modeling %>% 
  dplyr::select(feedback) %>% 
  mutate(data = "actual") %>%
  dplyr::rename(cnt = feedback) %>% 
  bind_rows(data_frame(cnt = rnbinom(n = 100000, size = 0.466, mu = u_mean)) %>% 
              mutate(data = "nbinom"),
            data_frame(cnt = rnorm(n = 100000, mean = u_mean, sd = sqrt(v_var))) %>%
              mutate(data = "norm")) %>%
  ggplot(aes(cnt, colour = data, linetype = data)) +
  geom_line(stat = "density", adjust = 2) +
  scale_linetype_manual(values = c("solid", "dashed", "longdash"))
```



### linear

<br>
ベースモデルとして線形回帰モデルを構築。<br>
分布の確認。
```{r}
t_data_for_modeling %>% 
  dplyr::select(feedback) %>% 
  mutate(data = "actual") %>% 
  dplyr::rename(cnt = feedback) %>% 
  bind_rows(data_frame(cnt = rnorm(100000, mean = u_mean, sd = sqrt(v_var))) %>% 
              mutate(data = "norm")) %>% 
  ggplot(aes(cnt, colour = data, linetype = data)) +
  geom_line(stat = "density", adjust = 2) +
  scale_linetype_manual(values = c("solid", "dashed"))
```

<br>

線形関係の確認。
```{r}
cor(t_data_for_modeling %>% 
      dplyr::select(-feedback, feedback)) %>% 
  cor.plot(xlas = 2)
```

```{r}
cor(t_data_for_modeling %>% 
      dplyr::select(-feedback, feedback)) %>% 
  round(1) %>% 
  DT::datatable(options = list(pageLength = 17))
```
<br>
多重共線性が疑われるrecommendを除外。
```{r}
t_data_for_modeling <- t_data_for_modeling %>% 
  dplyr::select(-recommend)
```
<br>
<br>

```{r}
w_lm <- lm(feedback ~ ., data = t_data_for_modeling)
summary(w_lm)
```

```{r, results = "hide"}
x_lm_step <- stepAIC(w_lm)
```

```{r}
summary(x_lm_step)
```

```{r}
car::vif(x_lm_step)
```
多重共線性は見られない。

<br>

回帰診断図。
```{r}
par(mfrow = c(2, 2))
plot(x_lm_step)
par(mfrow = c(1, 1))
```
等分散性、独立性、正規性に問題？

<br>
<br>


### negative binomial

```{r}
t_data_for_modeling %>% 
  dplyr::select(feedback) %>% 
  rename(cnt = feedback) %>% 
  mutate(data = "actual") %>% 
  bind_rows(data_frame(cnt = rnbinom(100000, size = 0.466, mu = u_mean)) %>% 
              mutate(data = "nb")) %>% 
  ggplot(aes(cnt, colour = data, linetype = data)) +
  geom_line(stat = "density", adjust = 2) +
  scale_linetype_manual(values = c("solid", "dashed"))
```

```{r}
z_nb <- glm.nb(feedback ~ . ,data = t_data_for_modeling)
summary(z_nb)
```
<br>

過分散検定。
```{r}
odTest(z_nb)
```
有意と出たのでポアソン回帰より、負の二項回帰が適切。

<br>
```{r, results = "hide"}
za_nb_step <- stepAIC(z_nb)
```

```{r}
summary(za_nb_step)
```

```{r}
car::vif(za_nb_step)
```

<br>
<br>
<br>

# model comparison

mean absolute error
```{r}
zb_mae_lm <- mean(abs(t_data_for_modeling$feedback - fitted.values(x_lm_step)))
zc_mae_nb <- mean(abs(t_data_for_modeling$feedback - fitted.values(za_nb_step)))
cat("MAE of lm is ", zb_mae_lm, "\nMAE of nb glm is ", zc_mae_nb)
```

```{r, message = FALSE, warning = FALSE}
za_nb_step %>% 
  tidy() %>% 
  rename(estimate_nb = estimate,
         p.value_nb = p.value) %>%
  dplyr::select(term, estimate_nb, p.value_nb) %>% 
  mutate_if(is.double, funs(round(., digits = 2))) %>% 
  left_join(x_lm_step %>%
              tidy() %>%
              rename(estimate_lm = estimate,
                     p.value_lm = p.value) %>%
              dplyr::select(term, estimate_lm, p.value_lm) %>% 
              mutate_if(is.double, funs(round(., digits = 2))),
            by = "term") %>%
  dplyr::select(term, estimate_lm, p.value_lm, estimate_nb, p.value_nb) %>% 
  DT::datatable(options = list(pageLength = 13))

```
負の二項回帰の方がステップワイズ後に残った変数が多い。<br>
titleは空欄の方が良い？<br>
有意ではないがtopic_1（trial？）の話題を多く入れた方が良い。<br>
reviewは単語数を多くして、感情を表現する単語は使わない方が良い。<br>

<br>
<br>

title_filledについて確認。
```{r, warning = FALSE}
t_data_for_modeling %>% 
  mutate(title_filled = title_filled %>% as.factor()) %>% 
  ggplot(aes(x = title_filled, y = feedback)) +
  geom_boxplot() +
  scale_y_continuous(limits = c(NA,10))
```

```{r}
t_data_for_modeling %>% 
  group_by(title_filled) %>% 
  summarise(avg = mean(feedback),
            med = median(feedback)) %>% 
  DT::datatable(rownames = FALSE, options = list(pageLength = 2))
```

```{r}
t_data_for_modeling %>% 
  group_by(title_filled) %>% 
  do(qtile = quantile(.$feedback, seq(0, 1, by = 0.1))) %>% 
  cbind(do.call(rbind, .$qtile)) %>% 
  dplyr::select(-qtile) %>% 
  DT::datatable(rownames = FALSE, options = list(pageLength = 2))
```


```{r, warning = FALSE}
t_data_for_modeling %>% 
  mutate(title_filled = title_filled %>% as.factor()) %>% 
  ggplot(aes(x = title_filled, y = feedback, fill = title_filled)) +
  geom_violin() +
  scale_y_continuous(limits = c(NA, 10))
```

<br>
<br>
<br>

## residuals

```{r, warning = FALSE}
data.frame(actual = t_data_for_modeling$feedback,
       resi_lm = fitted.values(x_lm_step) - t_data_for_modeling$feedback, 
       resi_nb = fitted.values(za_nb_step) - t_data_for_modeling$feedback) %>% 
  gather(key = method, value = residual, resi_lm, resi_nb) %>% 
  ggplot(aes(x = actual, y = residual, colour = method)) +
  geom_point(alpha = 0.3) +
  geom_hline(yintercept = 0) +
  facet_grid( ~ method)
```



```{r, warning = FALSE}
grid.arrange(
  data.frame(actual = t_data_for_modeling$feedback,
             predict = fitted.values(x_lm_step)) %>%
    round(0) %>%
    gather(key = method, value = feedback, actual, predict) %>%
    count(method, feedback) %>%
    ggplot(aes(x = feedback, y = n, fill = method)) +
    geom_col(width = 1, position = "dodge") +
    xlim(c(-5, 10)) +
    labs(title = "linear"),

  data.frame(actual = t_data_for_modeling$feedback,
             predict = fitted.values(za_nb_step)) %>%
    round(0) %>%
    gather(key = method, value = feedback, actual, predict) %>%
    count(method, feedback) %>%
    ggplot(aes(x = feedback, y = n, fill = method)) +
    geom_col(width = 1, position = "dodge") +
    xlim(c(-5, 10)) +
    labs(title = "negative binomial"),
  
  ncol = 2)
```

```{r}
data.frame(actual = t_data_for_modeling$feedback,
       resi_lm = fitted.values(x_lm_step) - t_data_for_modeling$feedback, 
       resi_nb = fitted.values(za_nb_step) - t_data_for_modeling$feedback) %>% 
  gather(key = method, value = residual, resi_lm, resi_nb) %>% 
  ggplot(aes(x = residual, colour = method)) +
  geom_line(stat = "density") +
  geom_vline(xintercept = 0, alpha = 0.3)
```

```{r, warning = FALSE}
data.frame(actual = t_data_for_modeling$feedback,
       resi_lm = fitted.values(x_lm_step) - t_data_for_modeling$feedback, 
       resi_nb = fitted.values(za_nb_step) - t_data_for_modeling$feedback) %>% 
  gather(key = method, value = residual, resi_lm, resi_nb) %>% 
  ggplot(aes(x = residual, colour = method)) +
  geom_line(stat = "density") +
  xlim(c(-5, 5)) +
  geom_vline(xintercept = 0, alpha = 0.3)
```
